

PERFIL PERSONAL

Soy un desarrollador Full Stack, mi objetivo es crear soluciones tecnológicas completas y ofrecer una experiencia digital excepcional a los usuarios. Tengo experiencia tanto en el desarrollo frontend como en el backend, lo que me permite tener una visión integral del proceso de desarrollo de aplicaciones web. Estoy comprometido con mantenerme actualizado en las últimas tendencias y tecnologías, y disfruto trabajando en equipo para lograr resultados sobresalientes.

CONTACTO

- 📍 Lima Perú
- ☑ ricardosv46@gmail.com
- (+51) 937815062
- in www.linkedin.com/in/ricardosv46
- ricardosv.netlify.app
- github.com/ricardosv46

EDUCACIÓN

I.S.T.P. COMPUTRON

Computación e Informática (Egresado) Febrero 2017 - Febrero 2020

Eduación complementaria Online

Udemy - Platzi

Inglés - Icpna

Febrero 2023 - Actual

HABILIDADES

- Responsable
- Trabajo en equipo
- Autodidacta
- Autonomía
- Comunicación
- Resolutivo

TECNOLOGIAS

- HTML
- CSS
- Sass
- Javascript
- React js Next is
- Redux
- GraphQl
- Api Rest Typescript
- Git y Github
- Tailwindcss
- React Native
- Node is
- Express
- TypeOrm
- MongoDb
- Mysal
- Material UI
- Chakra Ul

EXPERIENCIA LABORAL

Oficina Nacional de Procesos Electorales (ONPE) Analista Programador Front-End

MAYO 2023 - ACTUAL

- Desarrollo de interfaces de usuario interactivas cont React Js y Next Js.
- Implementación de componentes reutilizables.
- Integración con APIs y servicios web utilizando hooks personalizados.
- Resolución de errores.
- Optimización de rendimiento y mejora de la experiencia del usuario.
- Implementación de librerías de gráficos de barras y circulares.

Grupo La República Publicaciones Desarrollador Web

OCTUBRE 2022 - ACTUAL

- Desarrollo de interfaces de usuario interactivas cont React Js y Next Js.
- Resolución de errores y mantenimiento de la web.
- Implementación del SSR para consumir APIs con GraphQI.
- Utilización de SSR para consumir APIs con GraphQL en la aplicación web.
- Mejora de rendimiento y optimización de carga de la web. • Desarrollo e implementación de nuevas funcionalidades.

Softaki software solutions **Front-End Developer**

ENERO 2022 - DICIEMBRE 2022

- Desarrollo de interfaces de usuario interactivas cont React Js y Next Js.
- Gestión de estado con Context y Redux para una aplicación más eficiente.
- Integración eficiente de APIs con Axios y GraphQL en la aplicación.
- Optimización SEO para mejorar el posicionamiento de las webs.
- Autenticación segura de usuarios con JWT Tokens.